Inventaris van het archief van het Ministerie van Koloniën, 1850-1900
Nationaal Archief, Den Haag
- OPENBAAR ARCHIEF 1850-1900, A.
  - Verbalen, 1.1
    - Verbalen., 1850-1900; div.nrs.
      - 1899 sep. 1 - 5, 5414
      - 1899 sep. 6 - 7, 5415
      - 1899 sep. 8 - 12, 5416
      - 1899 sep. 13 - 15, 5417
      - 1899 sep. 16 - 19, 5418
      - 1899 sep. 20 - 22, 5419
      - 1899 sep. 23 - 27, 5420
      - 1899 sep. 28 - 30, 5421
      - 1899 okt. 2 - 4, 5422
      - 1899 okt. 5 - 9, 5423
      - 1899 okt. 10 - 12, 5424
      - 1899 okt. 13 - 16, 5425
      - 1899 okt. 17 - 19, 5426
      - 1899 okt. 20, 5427
      - 1899 okt. 21 - 24, 5428
      - 1899 okt. 25 - 27, 5429
      - 1899 okt. 28 - 31, 5430
      - 1899 nov. 1 - 2, 5431
      - 1899 nov. 3 - 6, 5432
      - 1899 nov. 7 - 9, 5433
      - 1899 nov. 10 - 13, 5434
      - 1899 nov. 14 - 16, 5435
      - 1899 nov. 17 - 20, 5436
      - 1899 nov. 21 - 24, 5437
      - 1899 nov. 25 - 30, 5438
      - 1899 dec. 1 - 4, 5439
      - 1899 dec. 5 - 7, 5440
      - 1899 dec. 8 - 11, 5441
      - 1899 dec. 12 - 14, 5442
      - 1899 dec. 15 - 18, 5443
      - 1899 dec. 19 - 21, 5444
      - 1899 dec. 22 - 27, 5445
      - 1899 dec. 28 - 30, 5446
      - 1900 jan. 2 - 3, 5447
      - 1900 jan. 2, nr. 28, 5448
      - 1900 jan. 2, nr. 28, 5449
      - 1900 jan. 4 - 8, 5450
      - 1900 jan. 9 - 10, 5451
      - 1900 jan. 11 - 13, 5452
      - 1900 jan. 15 - 17, 5453
      - 1900 jan. 18 - 19, 5454
      - 1900 jan. 20 - 22, 5455
      - 1900 jan. 23 - 26, 5456
      - 1900 jan. 27 - 31, 5457
      - 1900 feb. 1 - 3, 5458
      - 1900 feb. 5 - 8, 5459
      - 1900 feb. 9 - 10, 5460
      - 1900 feb. 12 - 14, 5461
      - 1900 feb. 15 - 17, 5462
      - 1900 feb. 19, nr. 36, 5463
      - 1900 feb. 19 - 22, 5464
      - 1900 feb. 23 - 26, 5465
      - 1900 feb. 27 - 28, 5466
      - 1900 mrt. 1 - 3, 5467
      - 1900 mrt. 5 - 7, 5468
      - 1900 mrt. 8 - 10, 5469
      - 1900 mrt. 12 - 14, 5470
      - 1900 mrt. 15 - 17, 5471
      - 1900 mrt. 19 - 21, 5472
      - 1900 mrt. 22 - 24, 5473
      - 1900 mrt. 26 - 28, 5474
      - 1900 mrt. 29 - 31, 5475
      - 1900 mrt. 31, nr. 31, 5476
      - 1900 apr. 2 - 4, 5477
      - 1900 apr. 5 - 9, 5478
      - 1900 apr. 10 - 12, 5479
      - 1900 apr. 14 - 18, 5480
      - 1900 apr. 19 - 23, 5481
      - 1900 apr. 24 - 26, 5482
      - 1900 apr. 27 - 30, 5483
      - 1900 mei 1 - 3, 5484
      - 1900 mei 4 - 7, 5485
      - 1900 mei 8 - 11, 5486
      - 1900 mei 12 - 15, 5487
      - 1900 mei 16 - 19, 5488
      - 1900 mei 21 - 23, 5489
      - 1900 mei 25 - 28, 5490
      - 1900 mei 29 - 31, 5491
      - 1900 juni 1 - 5, 5492
      - 1900 juni 6 - 8, 5493
      - 1900 juni 9 - 12, 5494
      - 1900 juni 13 - 15, 5495
      - 1900 juni 16 - 19, 5496
      - 1900 juni 20 - 23, 5497
      - 1900 juni 25 - 27, 5498
      - 1900 juni 28 - 30, 5499
      - 1900 juli 2 - 5, 5500
      - 1900 juli 6 - 9, 5501
      - 1900 juli 10 - 12, 5502
      - 1900 juli 13 - 17, 5503
      - 1900 juli 18 - 20, 5504
      - 1900 juli 21 - 23, 5505
      - 1900 juli 24 - 26, 5506
      - 1900 juli 27 - 31, 5507
      - 1900 aug. 1 - 3, 5508
      - 1900 aug. 4 - 7, 5509
      - 1900 aug. 6, nr. 68, 5510
      - 1900 aug. 8 - 11, 5511
      - 1900 aug. 13 - 16, 5512
      - 1900 aug. 17 - 21, 5513
      - 1900 aug. 22 - 27, 5514
      - 1900 aug. 28 - 30, 5515
      - 1900 sep. 1 - 4, 5516
      - 1900 sep. 5 - 7, 5517
      - 1900 sep. 8 - 12, 5518
      - 1900 sep. 13 - 15, 5519
      - 1900 sep. 17 - 19, 5520
      - 1900 sep. 20 - 22, 5521
      - 1900 sep. 24 - 25, 5522
      - 1900 sep. 26 - 27, 5523
      - 1900 sep. 28 - 29, 5524
      - 1900 okt. 1 - 3, 5525
      - 1900 okt. 4 - 8, 5526
      - 1900 okt. 9 - 11, 5527
      - 1900 okt. 12 - 15, 5528
      - 1900 okt. 16 - 18, 5529
      - 1900 okt. 19 - 23, 5530
      - 1900 okt. 20, nr. 2, 5531
      - 1900 okt. 24 - 26, 5532
      - 1900 okt. 27 - 31, 5533
      - 1900 nov. 1 - 5, 5534
      - 1900 nov. 6 - 9, 5535
      - 1900 nov. 10 - 12, 5536
      - 1900 nov. 13 - 15, 5537
      - 1900 nov. 16 - 19, 5538
      - 1900 nov. 20 - 22, 5539
      - 1900 nov. 23 - 24, 5540
      - 1900 nov. 26 - 28, 5541
      - 1900 nov. 29 - 30, 5542
      - 1900 dec. 1 - 4, 5543
      - 1900 dec. 5 - 7, 5544
      - 1900 dec. 8 - 11, 5545
      - 1900 dec. 12 - 13, 5546
      - 1900 dec. 14 - 17, 5547
      - 1900 dec. 18 - 20, 5548
      - 1900 dec. 21 - 24, 5549
      - 1900 dec. 27 - 28, 5550
      - 1900 dec. 29 - 31, 5551
  - Toegangen op de verbalen, 1.2
    - Agenda's, 1.2.1
      - Agenda's, 1850-1900; 5552-5653
        De agenda's zijn als hulpmiddel bij onderzoek in het archief van secundair belang. Ze beslaan (net als de indices) steeds een periode van een half jaar.
        Vrijwel vanaf het begin zijn ook door afdelingen van het departement aparte series agenda's, indices en klappers aangehouden, over kortere of langere periodes. Het meest informatief zijn de zogenaamde `Aanteekeningregisters' van bureau A, later afdeling A. Oost-Indische Zaken, die de periode circa 1830-1945 beslaan
        - 1850 eerste halfjaar, 5552
        - 1850 tweede halfjaar, 5553
        - 1851 eerste halfjaar, 5554
        - 1851 tweede halfjaar, 5555
        - 1852 eerste halfjaar, 5556
        - 1852 tweede halfjaar, 5557
        - 1853 eerste halfjaar, 5558
        - 1853 tweede halfjaar, 5559
        - 1854 eerste halfjaar, 5560
        - 1854 tweede halfjaar, 5561
        - 1855 eerste halfjaar, 5562
        - 1855 tweede halfjaar, 5563
        - 1856 eerste halfjaar, 5564
        - 1856 tweede halfjaar, 5565
        - 1857 eerste halfjaar, 5566
        - 1857 tweede halfjaar, 5567
        - 1858 eerste halfjaar, 5568
        - 1858 tweede halfjaar, 5569
        - 1859 eerste halfjaar, 5570
        - 1859 tweede halfjaar, 5571
        - 1860 eerste halfjaar, 5572
        - 1860 tweede halfjaar, 5573
        - 1861 eerste halfjaar, 5574
        - 1861 tweede halfjaar, 5575
        - 1862 eerste halfjaar, 5576
        - 1862 tweede halfjaar, 5577
        - 1863 eerste halfjaar, 5578
        - 1863 tweede halfjaar, 5579
        - 1864 eerste halfjaar, 5580
        - 1864 tweede halfjaar, 5581
        - 1865 eerste halfjaar, 5582
        - 1865 tweede halfjaar, 5583
        - 1866 eerste halfjaar, 5584
        - 1866 tweede halfjaar, 5585
        - 1867 eerste halfjaar, 5586
        - 1867 tweede halfjaar, 5587
        - 1868 eerste halfjaar, 5588
        - 1868 tweede halfjaar, 5589
        - 1869 eerste halfjaar, 5590
        - 1869 tweede halfjaar, 5591
        - 1870 eerste halfjaar, 5592
        - 1870 tweede halfjaar, 5593
        - 1871 eerste halfjaar, 5594
        - 1871 tweede halfjaar, 5595
        - 1872 eerste halfjaar, 5596
        - 1872 tweede halfjaar, 5597
        - 1873 eerste halfjaar, 5598
        - 1873 tweede halfjaar, 5599
        - 1874 eerste halfjaar, 5600
        - 1874 tweede halfjaar, 5601
        - 1875 eerste halfjaar, 5602
        - 1875 tweede halfjaar, 5603
        - 1876 eerste halfjaar, 5604
        - 1876 tweede halfjaar, 5605
        - 1877 eerste halfjaar, 5606
        - 1877 tweede halfjaar, 5607
        - 1877 eerste halfjaar, 5608
        - 1878 tweede halfjaar, 5609
        - 1879 eerste halfjaar, 5610
        - 1879 tweede halfjaar, 5611
        - 1880 eerste halfjaar, 5612
        - 1880 tweede halfjaar, 5613
        - 1881 eerste halfjaar, 5614
        - 1881 tweede halfjaar, 5615
        - 1882 eerste halfjaar, 5616
        - 1882 tweede halfjaar, 5617
        - 1883 eerste halfjaar, 5618
        - 1883 tweede halfjaar, 5619
        - 1884 eerste halfjaar, 5620
        - 1884 tweede halfjaar, 5621
        - 1885 eerste halfjaar, 5622
        - 1885 tweede halfjaar, 5623
        - 1886 eerste halfjaar, 5624
        - 1886 tweede halfjaar, 5625
        - 1887 eerste halfjaar, 5626
        - 1887 tweede halfjaar, 5627
        - 1888 eerste halfjaar, 5628
        - 1888 tweede halfjaar, 5629
        - 1889 eerste halfjaar, 5630
        - 1889 tweede halfjaar, 5631
        - 1890 eerste halfjaar, 5632
        - 1890 tweede halfjaar, 5633
        - 1891 eerste halfjaar, 5634
        - 1891 tweede halfjaar, 5635
        - 1891 eerste halfjaar, 5636
        - 1892 tweede halfjaar, 5637
        - 1893 eerste halfjaar, 5638
        - 1893 tweede halfjaar, 5639
        - 1894 eerste halfjaar, 5640
        - 1894 tweede halfjaar, 5641
        - 1895 eerste halfjaar, 5642
        - 1895 tweede halfjaar, 5643
        - 1896 eerste halfjaar, 5644
        - 1896 tweede halfjaar, 5645
        - 1897 eerste halfjaar, 5646
        - 1897 tweede halfjaar, 5647
        - 1898 eerste halfjaar, 5648
        - 1898 tweede halfjaar, 5649
        - 1899 eerste halfjaar, 5650
        - 1899 tweede halfjaar, 5651
        - 1900 eerste halfjaar, 5652
        - 1900 tweede halfjaar, 5653
    - Indices op de verbalen en klappers op de indices, 1.2.2
      - Indices, met hoofdenlijsten en klappers., 1850-1900; 5654-5815
        Om verdere schade door veelvuldig gebruik te voorkomen, zijn de indices, met hoofdenlijsten en klappers, gemicroficheerd. Voor informatie over raadpleging van deze microfiches kunt u zich wenden tot de informatiebalie
        De indices, met de bijbehorende hoofdenlijsten en klappers, vormen voor de onderzoeker het belangrijkste instrument om de stukken in het verbaal te kunnen vinden. De opzet van de index kent vanaf 1843 een model dat in grote lijnen tot 1921 is gehandhaafd.
        In dit model is zijn ook de hoofdenlijst en de klapper ingebonden in de indices. De indexpagina heeft een indeling in vier kolommen. In kolom 1 zijn datum en nummer van het verbaal opgenomen, soms met verwijzingen naar een eerdere behandeling van de betreffende zaak. Kolom 2 werd gebruikt voor gegevens over de afzender van het stuk en diens registratuurkenmerken (als deze kolom blanco is gelaten, is er alleen sprake van een uitgaande stuk en zijn er geen voorstukken). In kolom 3 werd de korte inhoud vermeld, alsmede de genomen beschikking. In de meest rechtse kolom (4) staan soms verwijzingen naar latere stukken.
        De pagina's in de halfjaarlijkse indices zijn doorlopend genummerd. Voor elke rubriek van de index reserveerde men een aantal vaste paginanummers, zodat men een bepaalde rubriek steeds op een vaste plaats in de index kon terugvinden. Wanneer men onverhoopt te weinig pagina's voor een rubriek had gereserveerd, loste men dit op door vanaf de laatste pagina een sub-nummering aan te brengen (30a, 30b etc.).
        De hoofdenlijsten zijn steeds vóór in de indices opgenomen. Ze bevatten de in de index gebruikte rubrieken ('hoofden') met verwijzing naar de paginanummers en beslaan net als de indices steeds een periode van een half jaar. Vanaf 1843 hebben de indices een vaste volgorde voor de rubrieken: Ministerie van Koloniën (folio 1 e.v.), Betrekkingen met vreemde mogendheden (folio 33 e.v.), Regering der koloniën (folio 41 e.v.) etc. De gekozen benamingen geven de invalshoek van de toenmalige administratie weer, die vaak verschilt van die van de latere onderzoeker. Zo treft men kwesties rond de Islam in de index van 1859 niet aan in de rubriek `Eeredienst in Oost-Indië' (die bestemd was voor de christelijke godsdiensten), maar onder `Binnenlandsche aangelegenheden (in Oost-Indië)'. Hoewel er elk jaar vele tientallen rubrieken werden aangehouden, zijn sommige rubrieken erg uitgebreid, zodat men beter eerst de klapper op de index kan raadplegen.
        Net als de hoofdenlijsten zijn ook de klappers steeds opgenomen voorin het eerste indexdeel van elk halfjaar. De trefwoorden verwijzen naar het paginanummer.
        - 1850 eerste halfjaar folio 1- 667, 5654
        - 1850 eerste halfjaar folio 669-1329, 5654A
        - 1850 tweede halfjaar folio 1-724d, 5655
        - 1850 tweede halfjaar folio 725-1335, 5655A
        - 1851 eerste halfjaar folio 1-588t, 5656
        - 1851 eerste halfjaar folio 589-1330, 5656A
        - 1851 tweede halfjaar folio 1-675, 5657
        - 1851 tweede halfjaar folio 677-1336, 5657A
        - 1852 eerste halfjaar folio 1-648, 5658
        - 1852 eerste halfjaar folio 653-1334, 5658A
        - 1852 tweede halfjaar folio 1-641, 5659
        - 1852 tweede halfjaar folio 653-1330, 5659A
        - 1853 eerste halfjaar folio 1-643, 5660
        - 1853 eerste halfjaar folio 653-1332, 5660A
        - 1853 tweede halfjaar folio 1-656, 5661
        - 1853 tweede halfjaar folio 661-1329, 5661A
        - 1854 eerste halfjaar folio 1-680b, 5662
        - 1854 eerste halfjaar folio 681-1342, 5662A
        - 1854 tweede halfjaar folio 1-596, 5663
        - 1854 tweede halfjaar folio 597-1329, 5663A
        - 1855 eerste halfjaar folio 1-592, 5664
        - 1855 eerste halfjaar folio 593-1340, 5664A
        - 1855 tweede halfjaar folio 1-587, 5665
        - 1855 tweede halfjaar folio 589-1347, 5665A
        - 1856 eerste halfjaar folio 1-667, 5666
        - 1856 eerste halfjaar folio 669-1351, 5666A
        - 1856 tweede halfjaar folio 1-684d, 5667
        - 1856 tweede halfjaar folio 685-1359, 5667A
        - 1857 eerste halfjaar folio 1-604g, 5668
        - 1857 eerste halfjaar folio 605-1350, 5668A
        - 1857 tweede halfjaar folio 1-604b, 5669
        - 1857 tweede halfjaar folio 605-1348, 5669A
        - 1858 eerste halfjaar folio 1-588, 5670
        - 1858 eerste halfjaar folio 589-1352, 5670A
        - 1858 tweede halfjaar folio 1-592d, 5671
        - 1858 tweede halfjaar folio 593-1351, 5671A
        - 1859 eerste halfjaar folio 1-652c, 5672
        - 1859 eerste halfjaar folio 653-1350, 5672A
        - 1859 tweede halfjaar folio 1-652b, 5673
        - 1859 tweede halfjaar folio 653-1349, 5673A
        - 1860 eerste halfjaar folio 1-684, 5674
        - 1860 eerste halfjaar folio 685-1354, 5674A
        - 1860 tweede halfjaar folio 1-627, 5675
        - 1860 tweede halfjaar folio 629-1364, 5675A
        - 1861 eerste halfjaar folio 1-665, 5676
        - 1861 eerste halfjaar folio 669-1363, 5676A
        - 1861 tweede halfjaar folio 1-683, 5677
        - 1861 tweede halfjaar folio 685-1360, 5677A
        - 1862 eerste halfjaar folio 1-420, 5678
        - 1862 eerste halfjaar folio 421-972, 5678A
        - 1862 eerste halfjaar folio 973-1367, 5678B
        - 1862 tweede halfjaar folio 1-418, 5679
        - 1862 tweede halfjaar folio 419-1000, 5679A
        - 1862 tweede halfjaar folio 1001-1376, 5679B
        - 1863 eerste halfjaar folio 1-600, 5680
        - 1863 eerste halfjaar folio 601-1364, 5680A
        - 1863 tweede halfjaar folio 1-418, 5681
        - 1863 tweede halfjaar folio 419-1000, 5681A
        - 1863 tweede halfjaar folio 1001-1365, 5681B
        - 1864 eerste halfjaar folio 1-418, 5682
        - 1864 eerste halfjaar folio 419-1000, 5682A
        - 1864 eerste halfjaar folio 1001-1364, 5682B
        - 1864 tweede halfjaar folio 1-600, 5683
        - 1864 tweede halfjaar folio 601-1368, 5683A
        - 1865 eerste halfjaar folio 1-600, 5684
        - 1865 eerste halfjaar folio 601-1365, 5684A
        - 1865 tweede halfjaar folio 1-420, 5685
        - 1865 tweede halfjaar folio 421-1000, 5685A
        - 1865 tweede halfjaar folio 1001-1375, 5685B
        - 1866 eerste halfjaar folio 1-657, 5686
        - 1866 eerste halfjaar folio 665-1366, 5686A
        - 1866 tweede halfjaar folio 1-551, 5687
        - 1866 tweede halfjaar folio 557-1370, 5687A
        - 1867 eerste halfjaar folio 1-216, 5688
        - 1867 eerste halfjaar folio 217-916, 5688A
        - 1867 eerste halfjaar folio 917-1363, 5688B
        - 1867 tweede halfjaar folio 1-600, 5689
        - 1867 tweede halfjaar folio 601-1350, 5689A
        - 1868 eerste halfjaar folio 1-600, 5690
        - 1868 eerste halfjaar folio 601-1351, 5690A
        - 1868 tweede halfjaar folio 1-420f, 5691
        - 1868 tweede halfjaar folio 421-1353, 5691A
        - 1869 eerste halfjaar folio 1-500, 5692
        - 1869 eerste halfjaar folio 501-1359, 5692A
        - 1869 tweede halfjaar folio 1-418gg, 5693
        - 1869 tweede halfjaar folio 419a-1357, 5693A
        - 1870 eerste halfjaar folio 1-552, 5694
        - 1870 eerste halfjaar folio 557-1360, 5694A
        - 1870 tweede halfjaar folio 1-420k, 5695
        - 1870 tweede halfjaar folio 421-1350, 5695A
        - 1871 eerste halfjaar folio 1- 500, 5696
        - 1871 eerste halfjaar folio 501-1354, 5697
        - 1871 tweede halfjaar folio 1-500, 5698
        - 1871 tweede halfjaar folio 501-1351, 5699
        - 1872 eerste halfjaar folio 1-500, 5700
        - 1872 eerste halfjaar folio 501-1354, 5701
        - 1872 tweede halfjaar folio 1-500, 5702
        - 1872 tweede halfjaar folio 501-1366, 5703
        - 1873 eerste halfjaar folio 1-500, 5704
        - 1873 eerste halfjaar folio 501-1366, 5705
        - 1873 tweede halfjaar folio 1-500, 5706
        - 1873 tweede halfjaar folio 501-1368, 5707
        - 1874 eerste halfjaar folio 1-500, 5708
        - 1874 eerste halfjaar folio 501-1374, 5709
        - 1874 tweede halfjaar folio 1-500, 5710
        - 1874 tweede halfjaar folio 501-1372, 5711
        - 1874 eerste halfjaar folio 1-500, 5712
        - 1875 eerste halfjaar folio 501-1375, 5713
        - 1875 tweede halfjaar folio 1-500, 5714
        - 1875 tweede halfjaar folio 501-1383, 5715
        - 1876 eerste halfjaar folio 1-500, 5716
        - 1876 eerste halfjaar folio 501-1378, 5717
        - 1876 tweede halfjaar folio 1-500, 5718
        - 1876 tweede halfjaar folio 501-1421, 5719
        - 1877 eerste halfjaar folio 1-500, 5720
        - 1877 eerste halfjaar folio 501-1404, 5721
        - 1877 tweede halfjaar folio 1-500, 5722
        - 1877 tweede halfjaar folio 501-1408, 5723
        - 1878 eerste halfjaar folio 1-500, 5724
        - 1878 eerste halfjaar folio 501-1390, 5725
        - 1878 tweede halfjaar folio 1-500, 5726
        - 1878 tweede halfjaar folio 501-1403, 5727
        - 1879 eerste halfjaar folio 1-500, 5728
        - 1879 eerste halfjaar folio 501-1421, 5729
        - 1879 tweede halfjaar folio 1-500, 5730
        - 1879 tweede halfjaar folio 501-1405, 5731
        - 1880 eerste halfjaar folio 1-500, 5732
        - 1880 eerste halfjaar folio 501-1430, 5733
        - 1880 tweede halfjaar folio 1-500, 5734
        - 1880 tweede halfjaar folio 501-1470, 5735
        - 1881 eerste halfjaar folio 1-500, 5736
        - 1881 eerste halfjaar folio 501-1458, 5737
        - 1881 tweede halfjaar folio 1-500, 5738
        - 1881 tweede halfjaar folio 501-1433, 5739
        - 1882 eerste halfjaar folio 1-500, 5740
        - 1882 eerste halfjaar folio 501-1490, 5741
        - 1882 tweede halfjaar folio 1-500, 5742
        - 1882 tweede halfjaar folio 501-1435, 5743
        - 1883 eerste halfjaar folio 1-500, 5744
        - 1883 eerste halfjaar folio 501-1434, 5745
        - 1883 tweede halfjaar folio 1-500, 5746
        - 1883 tweede halfjaar folio 501-1434, 5747
        - 1884 eerste halfjaar folio 1-500, 5748
        - 1884 eerste halfjaar folio 501-1414, 5749
        - 1884 tweede halfjaar folio 1-500, 5750
        - 1884 tweede halfjaar folio 501-1411, 5751
        - 1885 eerste halfjaar folio 1-500, 5752
        - 1885 eerste halfjaar folio 501-1403, 5753
        - 1885 tweede halfjaar folio 1-500, 5754
        - 1885 tweede halfjaar folio 501-1406, 5755
        - 1886 eerste halfjaar folio 1-500, 5756
        - 1886 eerste halfjaar folio 501-1392, 5757
        - 1886 tweede halfjaar folio 1-500, 5758
        - 1886 tweede halfjaar folio 501-1382, 5759
        - 1887 eerste halfjaar folio 1-500, 5760
        - 1887 eerste halfjaar folio 501-1376, 5761
        - 1887 tweede halfjaar folio 1-500, 5762
        - 1887 tweede halfjaar folio 501-1361, 5763
        - 1888 eerste halfjaar folio 1-500, 5764
        - 1888 eerste halfjaar folio 501-1355, 5765
        - 1888 tweede halfjaar folio 1-500, 5766
        - 1888 tweede halfjaar folio 501-1356, 5767
        - 1889 eerste halfjaar folio 1-500, 5768
        - 1889 eerste halfjaar folio 501-1371, 5769
        - 1889 tweede halfjaar folio 1-520, 5770
        - 1889 tweede halfjaar folio 521-1439, 5771
        - 1890 eerste halfjaar folio 1-520, 5772
        - 1890 eerste halfjaar folio 521-1430, 5773
        - 1890 tweede halfjaar folio 1-520, 5774
        - 1890 tweede halfjaar folio 521-1425, 5775
        - 1891 eerste halfjaar folio 1-520, 5776
        - 1891 eerste halfjaar folio 521-1418, 5777
        - 1891 tweede halfjaar folio 1-684, 5778
        - 1891 tweede halfjaar folio 685-1417, 5779
        - 1892 eerste halfjaar folio 1-684, 5780
        - 1892 eerste halfjaar folio 685-1425, 5781
        - 1892 tweede halfjaar folio 1-684, 5782
        - 1892 tweede halfjaar folio 685-1424, 5783
        - 1893 eerste halfjaar folio 1-684, 5784
        - 1893 eerste halfjaar folio 685-1426, 5785
        - 1893 tweede halfjaar folio 1-684, 5786
        - 1893 tweede halfjaar folio 685-1418, 5787
        - 1894 eerste halfjaar folio 1-684, 5788
        - 1894 eerste halfjaar folio 685-1415, 5789
        - 1894 tweede halfjaar folio 1-684, 5790
        - 1894 tweede halfjaar folio 685-1417, 5791
        - 1895 eerste halfjaar folio 1-684, 5792
        - 1895 eerste halfjaar folio 685-1416, 5793
        - 1895 tweede halfjaar folio 1-684, 5794
        - 1895 tweede halfjaar folio 685-1422, 5795
        - 1896 eerste halfjaar folio 1-684, 5796
        - 1896 eerste halfjaar folio 685-1421, 5797
        - 1896 tweede halfjaar folio 1-684, 5798
        - 1896 tweede halfjaar folio 685-1422, 5799
        - 1897 eerste halfjaar folio 1-684, 5800
        - 1897 eerste halfjaar folio 685-1422, 5801
        - 1897 tweede halfjaar folio 1-684, 5802
        - 1897 tweede halfjaar folio 685-1421, 5803
        - 1898 eerste halfjaar folio 1-684, 5804
        - 1898 eerste halfjaar folio 685-1418, 5805
        - 1898 tweede halfjaar folio 1-684, 5806
        - 1898 tweede halfjaar folio 685-1415, 5807
        - 1899 eerste halfjaar folio 1-684, 5808
        - 1899 eerste halfjaar folio 685-1413, 5809
        - 1899 tweede halfjaar folio 1-684, 5810
        - 1899 tweede halfjaar folio 685-1414, 5811
        - 1900 eerste halfjaar folio 1-684, 5812
        - 1900 eerste halfjaar folio 685-1415, 5813
        - 1900 tweede halfjaar folio 1-684, 5814
        - 1900 tweede halfjaar folio 685-1414, 5815
- GEHEIM- EN KABINETSARCHIEF, B.
  Bij het geheim verbaal (dat eindigt in 1868) kregen het ingekomen stuk en de bijbehorende minuut hetzelfde nummer; men hanteerde daarbij een per jaar doorlopende nummering, ter onderscheiding van het openbaar verbaal dat een nummering per dag heeft.. Soms zijn lagere nummers over dezelfde kwestie bij een hoger nummer gevoegd (in de agenda is dan bij die lagere nummers een verwijzing gemaakt).
  Bij het kabinetsarchief hanteerde men een per jaar doorlopende letter/nummercombinatie. Bij deze laatste methode begon men begin januari met de letter A, om na de letter Z te vervolgen met A1 tot Z1, A2 tot Z2 etc. Het bij een minuut horende ingekomen stuk kreeg hetzelfde kenmerk, voorafgegaan door Exh.(van Exhibitum).
  In de jaren 1850-1868 bestonden het geheim- en het kabinetsverbaal naast elkaar: terwijl twee series agenda's werden gevormd, waren de `alfabetische registers' (klappers op namen en zaken) steeds gecombineerd. Vanaf 1870 zijn de klappers opgenomen voor in de agenda's; aanvankelijk werd verwezen naar het folionummer van de agenda, later naar het agendanummer. Via de kolom in de agenda, waarin de beschikking dan wel het uitgaande stuk werd vermeld, werd dan verwezen naar de berging van de stukken in het verbaal. Opmerkelijk is, dat veel stukken in de geheime agenda werden geagendeerd, maar toch opgelegd in het openbaar verbaal
  - Geheim verbaal 1850 - 1868, 2.1
    - Geheim verbaal., 1850-1868; 5816-5941
      - 1850, 1 - 69, 5816
      - 1850, 70 - 101, 5817
      - 1850, 102 - 170, 5818
      - 1850, 171 - 206, 5819
      - 1850, 207 - 292, 5820
      - 1850, 293 - 365, 5821